臺灣彰化地方法院民事裁定            100年度監宣字第131號
聲  請  人  許欣凱
相  對  人  黃苓娟
上列聲請人聲請監護宣告事件，本院裁定如下：
    主    文
宣告黃苓娟（民國○○年○月○○日生、身分證統一編號：Ｚ00000000
0號）為受監護宣告之人。
選定許欣凱（民國○○年○月○日生、身分證統一編號：Ｚ000000000
號）為受監護宣告之人之監護人。
指定陳妙怨（民國○○年○月○○日生、身分證統一編號：Ｚ00000000
0號）為會同開具財產清冊之人。
聲請費用新臺幣壹仟元由受監護宣告之人負擔。
    理    由
一、按對於因精神障礙或其他心智缺陷，致不能為意思表示或受
    意思表示，或不能辨識其意思表示之效果者，法院得因本人
    、配偶、四親等內之親屬、最近一年有同居事實之其他親屬
    、檢察官、主管機關或社會福利機構之聲請，為監護之宣告
    ，民法第14條第1項定有明文。另按受監護宣告之人應置監
    護人；法院為監護之宣告時，應依職權就配偶、四親等內之
    親屬、最近一年有同居事實之其他親屬、主管機關、社會福
    利機構或其他適當之人選定一人或數人為監護人，並同時指
    定會同開具財產清冊之人；法院選定監護人時，應依受監護
    宣告之人之最佳利益，優先考量受監護宣告之人之意見，審
    酌一切情狀，並注意下列事項：一、受監護宣告之人之身心
    狀態與生活及財產狀況。二、受監護宣告之人與其配偶、子
    女或其他共同生活之人間之情感狀況。三、監護人之職業、
    經歷、意見及其與受監護宣告之人之利害關係。四、法人為
    監護人時，其事業之種類與內容，法人及其代表人與受監護
    宣告之人之利害關係，同法第1110條、第1111條第1項及第
    1111條之1亦分別定有明文。
二、本件聲請意旨略以：相對人為聲請人之妻，於民國100年2月
    9日因車禍受有創傷性腦傷併雙側肢體偏癱，認知功能障礙
    及失語症之傷害，致有不能為意思表示或受意思表示，不能
    辨識其意思表示之情形，為此爰依民事訴訟法第597條之規
    定，聲請對其為監護宣告，並請求由聲請人擔任監護人；由
    陳妙怨為會同開具財產清冊之人等語。
三、經查：聲請人主張之事實，有相對人診斷證明書為據，本院
    於鑑定人即行政院衛生署彰化醫院林俊媛醫師前訊問相對人
    ，相對人無法回應任何之詢問，並斟酌前開鑑定醫師所為之
    鑑定意見：認相對人為外傷性腦傷、腦傷後失智，日常生活
    狀況例如穿衣、洗澡、吃飯、如廁均需專人協助，記憶力、
    執行功能、自我照顧能力、計算力、判斷能力均明顯障礙，
    對外在事務的知覺理會與判斷表達能力皆呈明顯障礙，其回
    復可能性低，不能管理自己財產之能力，障礙程度可為監護
    宣告等情，有該院100年12月14日彰醫精字第1000009465號
    函檢送之成年監護宣告鑑定書一份在卷可稽。故聲請人聲請
    對相對人為監護之宣告，為有理由，應予准許。又本院參酌
    聲請人為受監護宣告之人之夫，聲請人同意擔任受監護宣告
    人之監護人；陳妙怨則為受監護宣告之人之母，同意擔任會
    同開具財產清冊之人，其他親屬並以書面表示同意，有同意
    書在卷可稽。是本院參酌前揭各情，認由聲請人任監護人，
    及指定陳妙怨為會同開具財產清冊之人，最能符合受監護宣
    告之人之最佳利益，爰選定聲請人為監護人，並指定陳妙怨
    為會同開具財產清冊之人。
四、爰裁定如主文。
中    華    民    國   100    年    12    月    19    日
                   家事法庭     法  官  施錫揮
正本係照原本作成。
如不服本裁定關於選定監護人及指定會同開具財產清冊之人等部
分，應於送達後十日內向本院提出抗告狀，並繳納抗告費新臺幣
1千元；其餘關於宣告監護之部分，不得抗告。
中    華    民    國   100    年    12    月    19    日
                                書記官  張俞文